臺北高等行政法院判決
　　　　　　　　　　　　　　　　　94年度簡字第00447號
原　　　告　甲○○
被　　　告　臺北縣政府
代　表　人　乙○○代理縣長）.
訴訟代理人　丙○○
上列當事人間因違反漁業法事件，原告不服行政院農業委員會中
華民國94年4月6日農訴字第0940111736號訴願決定，提起行政訴
訟，本院判決如下：
　　主  文
原告之訴駁回。
訴訟費用由原告負擔。
　　事  實
一、事實概要：原告未經許可，於民國（下同）94年1月4日在台
    北縣石碇鄉潭邊村下橫坪6號石碇溪之封溪護漁區段範圍內
    以釣具獵捕一般性野生溪魚，案經被告所屬警察局新店分局
    石碇分駐所查獲，案移被告以其違反漁業法第44條第4款之
    規定，於94年2月1日以北府農林字第0940050813號函裁處原
    告新台幣（下同）3萬元之罰鍰。原告不服，提起訴願，遭
    決定駁回，遂提起行政訴訟。
二、兩造聲明：
    (一)原告聲明：
      1.訴願決定及原處分均撤銷。
      2.訴訟費用由被告負擔。
    (二)被告聲明：
      如主文所示。
三、兩造之主張：
　　(一)原告主張：
      原告於94年1月4日於台北縣石碇鄉潭邊村下橫坪6號石碇
      溪，被告以原告未經許可以釣具獵捕一般性野生溪魚，違
      反漁業法第44條第4款規定，依據同法第65條第5款規定為
      處分。惟按漁業法第44條第4款規定，主管機關為資源管
      理及漁業結構調整，得以公告規定漁區、漁期之限制區域
      或禁止。原告主張被告之公告揭露於(1)被告所屬政府網頁
      。(2)行文個地方政府。(3)現場告示，以上三點均無法讓住
      外縣市之原告，得知任何公告訊息，原告提出現場照片12
      張，認為公告訊息不足，被告主張無理由，請求判決如訴
      之聲明所示。
　　(二)被告主張：
      1.按漁業法第44條第4款規定，主管機關為資源管理及漁
        業結構調整，得以公告規定漁區、漁期之限制或禁止。
        另依同法第65條第5款規定，違反第44條第4款至第9款
        規定之一者，處3萬元以上15萬元以下罰鍰。
      2.臺北縣石碇鄉永定溪、石碇溪、烏塗溪及彭山溪等封溪
        護漁區段，業經被告93年7月8日北府農畜字第
        09301679761號公告，自93年8月10日起至96年8月9日起
        禁止以任何方式採捕水產動植物（含垂釣、撈蝦、徒手
        捕抓等），又以93年7月8日北府農畜字第0930467976號
        函檢送上述公告請臺北市政府、高雄市政府及各縣市政
        府予以公告周知，並於該封溪護漁區段設置告示牌。
      3.查被告已於實施禁漁前1個月依據漁業法第44條規定公
        告漁區、漁期禁止事項在案，並將公告事項登載於被告
        所屬網站供大眾閱覽，且現場均設有告示牌。原告失查
        告示而於該區段捕獵溪魚，致觸罰則，被告亦憫其情，
        僅處以最輕罰鍰，薄懲示警，並無不當。
      4.綜上，原告主張為無理由，請駁回原告之訴。
　　理  由
一、按漁業法第44條第4款規定：「主管機關為資源管理及漁業
    結構調整，得以公告規定下左列事項：‧‧‧4.漁區、漁期
    之限制或禁止。‧‧‧」、同法第65條第5款規定：「有左
    列情事之一者，處新台幣3萬元以上15萬元以下罰鍰：‧‧
    ‧。5.違反第44條第4款至第9款規定之一者。‧‧‧」
二、查臺北縣石碇鄉永定溪、石碇溪、烏塗溪及彭山溪等封溪護
    漁區段，業經被告93年7月8日北府農畜字第09301679761號
    公告，自93年8月10日起至96年8月9日起禁止以任何方式採
    捕水產動植物（含垂釣、撈蝦、徒手捕抓等），又以93年7
    月8日府農畜字第0930467976號函檢送上述公告請臺北市政
    府、高雄市政府及各縣市政府予以公告周知，並於該封溪護
    漁區段設置告示牌，此有各該函文及告示牌之照片附原處分
    卷可稽。又本件原告於94年1月4日15時許在台北縣石碇鄉潭
    邊村下橫坪6號石碇溪之封溪護漁區段範圍內以釣具獵捕一
    般性野生溪魚，案經被告所屬警察局新店分局石碇分駐所查
    獲，亦有經原告簽名確認之訊問（調查）筆錄及照片附卷可
    證，違規事實洵堪認定。原告訴稱其住外縣市，不知封溪資
    訊，及釣取之溪魚業已放生云云，均難解免其責。從而，被
    告依據首揭規定並衡酌原告違規情節，處原告法定最輕罰鍰
    新台幣3萬元，堪稱妥適，訴願決定予以維持，亦無不合。
    原告仍執前詞訴請撤銷，核無理由，應予駁回。
三、本件為簡易訴訟程序事件，依卷內資料及本院調查所得，事
    證已臻明確，故不經言詞辯論為之，併此敘明。
據上論結，本件原告之訴為無理由，依行政訴訟法第233條第1項
、第236條、第195條第1項後段、第98條第3項前段，判決如主文
。
中　　華　　民　　國　　94　　年　  10　　月　 31  　 日
                      第  四  庭  法  官  李得灶
上為正本係照原本作成。
本件以訴訟事件所涉及之法律見解具有原則性者為限，始得於本
判決送達後20日內向本院提出上訴狀並表明上訴理由，如已於本
判決宣示後送達前提起上訴者，應於判決送達後20日內補具上訴
理由（均按他造人數附繕本），且經最高行政法院許可後方得上
訴。
中　　華　　民　　國　　94　　年　  11　　月　　2　　 日
                                  書記官  陳清容
